【裁判字號】    97,易,1275
【裁判日期】    970530
【裁判案由】    竊盜
【裁判全文】
臺灣臺中地方法院刑事判決              97年度易字第1275號
公  訴  人  臺灣臺中地方法院檢察署檢察官
被      告  甲○○
上列被告因竊盜案件，經檢察官提起公訴（97年度偵字第1230號
），本院判決如下：
    主    文
甲○○共同竊盜，累犯，處有期徒刑陸月，如易科罰金，以新臺
幣壹仟元折算壹日。
    犯罪事實
一、甲○○前因甲○○贓物案件，經臺灣新竹地方法院以九十年
    度易字第八○八號判處有期徒刑三月確定，復因施用第一、
    二級毒品案件，經同法院以九十一年度訴字第一○四號各判
    處有期徒刑八月、六月，定執行刑為有期徒刑一年確定，再
    因竊盜、恐嚇等案件，經同法院以九十一年度易字第六四○
    號各判處有期徒刑一年二月、十月，定應執行刑一年十月確
    定，嗣經同法院以九十六年度聲減字第二六二號裁定予以減
    刑後定其應執行刑為有期徒刑一年六月又十五日確定，甫於
    民國九十六年七月十六日縮刑期滿執行完畢。詎甲○○仍不
    知悛悔警惕，與林永球（已於九十六年十月十八日死亡，另
    經檢察官為不起訴處分），共同基於意圖為自己不法所有，
    並基於竊盜之犯意聯絡，於九十六年九月二十七日凌晨四時
    二十七分許，由甲○○駕駛車號五八一一─ＨＫ自小貨車（
    下稱前開小貨車）搭載林永球，至位於臺中縣神岡鄉○○路
    八四七巷八號之「豐原新都」社區，甲○○並向該社區守衛
    乙○○佯稱欲訪友而駛入該社區後，旋由甲○○在前開小貨
    車上把風，林永球則持不詳器物（無證據證明客觀上足供兇
    器使用或屬違禁物）下手行竊之行為分擔方式，竊取停放在
    該社區內路旁、為屬丙○○○所有之車號八○二七─ＲＹ號
    自小貨車（下稱前開八○二七─ＲＹ號自小貨車）之排氣管
    觸媒轉換器一支，得手後，甲○○旋於同日凌晨四時三十六
    分許，駕駛前開小貨車搭載林永球離去。嗣丙○○○於同日
    八時許欲發動前開八○二七─ＲＹ號自小貨車時發現前開排
    氣管觸媒轉換器遭竊，經調閱「豐原新都」社區路口監視器
    錄影畫面並報警處理後，為警循線查悉上情。
二、案經臺中縣警察局豐原分局報請臺灣臺中地方法院檢察署檢
    察官偵查起訴。
    理    由
一、證據能力之說明：查檢察官及被告甲○○對於本判決所引用
    之下列各項證據方法之證據能力，於本院準備程序時均表示
    無意見，且於法院調查證據時，知有刑事訴訟法第一百五十
    九條第一項不得為證據之情形，亦未於言詞辯論終結前聲明
    異議，茲審酌該等言詞陳述及書面作成時之情況，並無不宜
    作為證據之情事，依刑事訴訟法第一百五十九條之五之規定
    ，自得作為證據，合先敘明。
二、訊據被告固坦承前開「豐原新都」社區路口監視器錄影畫面
    所翻拍相片上之人係林永球，惟矢口否認有前揭竊盜之不法
    犯行，辯稱：本案竊案發生時，我當時在新竹縣北埔鄉○○
    街十五巷三○號之住處睡覺，本案竊案發生前約四天，我就
    將前開小貨車借給林永球一人，我將前開小貨車借給林永球
    後，我就無與林永球在一起，且林永球借用前開小貨車期間
    ，林永球在何處我亦不知道，本案與我無涉等語。經查：
  (一)前揭犯罪事實，業據被害人即證人黃蔣素於警詢時證述明確
    ，並經證人乙○○於警詢時證述及於檢察官訊問時、本院審
    理時均結證綦詳。此外，並有前開「豐原新都」社區路口監
    視器錄影畫面翻拍之相片八張、前開小貨車之車籍查詢基本
    資料表一紙、共犯林永球之戶籍個人基本資料查詢結果表一
    紙、前開「豐原新都」社區訪客登記表一紙附卷可按。
  (二)又前開小貨車至前開「豐原新都」社區時，確係由被告駕駛
    前開小貨車並向該社區守衛即證人乙○○佯稱欲訪友而駛入
    該社區乙節，業據證人乙○○於警詢時證述及於檢察官訊問
    時結證在卷外，且證人乙○○於本院審理時明確結證：前開
    小貨車經過守衛室時，我要前開小貨車停車，停車時，我有
    看到車內有二名的男子，一個開車，另一個就坐在駕駛座的
    後座，該二名男子在車上時都是穿白色短袖的襯衫，當我就
    有看到該車的車牌，所以我才會在登記表上面登記車號為五
    八一一─ＨＫ號，當時是由開車的那位男子與我對話，當時
    坐在後面的男子並無開口與我對談，登記表上面寫四時二十
    七分是前開小貨車進入的時間，寫四時三十六分是前開小貨
    車出去的時間；前開小貨車進入社區後因為車沒有停好，我
    走過去時，前開小貨車只剩下駕駛的人在車上，另一人在何
    處我並無看到，後來該車就迴轉把車停好在白線的裡面，我
    從守衛室可以看到前開小貨車停放的位置，前開小貨車停好
    後我又第二次走過去看，這次我也是看到車上只有司機一人
    在車上，另一個人在何處我也沒有看到，在守衛室與我對話
    及上述停車時我這二次看到的司機都是同一人，司機並無換
    人，後來該車約在四點三十六分該車就開走了，開走時也是
    有經過我的守衛室，並無與我打招呼，車上也是有二個人，
    一人開車，一人也是坐後座；我於警詢時警察拿警卷十三頁
    之六張相片給我指認，我憑我當時的印象就指認是編號二的
    人（即指被告），我當時指認的編號二的人就是當時的駕駛
    前開小貨車與我對話的司機；我於警詢時之證言就是事實的
    經過，當時之證言實在等語（見本院卷三八至四○頁）。至
    於證人乙○○於本院審理時雖又證稱：我當天看到駕駛前開
    小貨車之司機不是甲○○等語，然此部分參諸證人乙○○於
    本院審理時同時結證：我於檢察官訊問作證時，我與被告均
    在場，我向檢察官說是被告，可是被告辯稱說不是他，我也
    不知道要怎麼講等語（見本院卷四○頁背面），再佐以證人
    乙○○於檢察官訊問時對其為不利之證述後，當日開完偵查
    庭其有與乙○○聊天乙節，業據被告陳明在卷（見本院卷三
    二頁），足見證人乙○○於本院審理時前揭關於被告非駕駛
    前開小貨車之司機之證言，無非係因證人乙○○於檢察官訊
    問而結證後，因被告之干擾及離案發時間已更久遠等因素而
    影響其記憶所致，自無從以此逕為有利被告之認定。
  (三)被告之母親即證人邱劉長妹於檢察官訊問時雖證稱：甲○○
    晚上十點以後都在家，且甲○○每天都跟我孫子睡覺，我凌
    晨五、六點去上班，我每天早上都有去看看並叫孫子起來上
    廁所等語，惟證人邱劉長妹亦同時結證：我只是例行性去叫
    孫子上廁所，但沒有辦法確定是哪一天等語（見偵查卷十七
    頁），已難逕以證人邱劉長妹之前揭證言，作為有利被告認
    定之憑據。況由被告於本院陳明其另案所供承之竊盜案件（
    即經臺灣新竹地方法院竹北簡易庭於九十七年二月二十七日
    以九十七年度竹北簡字第九二號判處有期徒刑四月），被告
    亦係於凌晨二時許行竊等情，此觀卷附臺灣高等法院被告前
    案紀錄表及前開刑事簡易判決書甚明（見本院卷十二至十五
    頁、三一頁背面），則證人邱劉長妹前揭證稱：甲○○晚上
    十點以後都在家，且甲○○每天都跟我孫子睡覺等語，顯與
    事實不符，益見無從逕為有利被告之認定。
  (四)另參諸被告陳稱：本案竊案發生前約四天，我就將前開小貨
    車借給林永球一人，本來是約定借一天，當時我怕找不到林
    永球的人，我把我持有使用之門號為0000000000
    號之行動電話（下稱前開行動電話）放在前開小貨車上讓林
    永球與我聯絡，一天之後林永球仍未還車，當時我全部都是
    以公共電話撥打前開行動電話給林永球，應有打二、三次以
    上，我第一次打他沒有接，我想說他在睡覺，第二天我打二
    次，第四天林永球就直接把前開小貨車開到我家附近的停車
    場放在該處，林永球也無跟我說前開小貨車已經放回去，後
    來我就聯絡不上林永球等語（見本院卷三二頁）。則被告一
    方面既已與林永球約定僅出借前開小貨車一日，被告另方面
    卻又能預知林永球將不依約定還車而未雨綢繆的先將前開行
    動電話交予林永球，並由被告自己以撥打公共電話方式與林
    永球聯絡，甚且在林永球借用前開小貨車期間乃至迄林永球
    還車時止，前開行動電話交予林永球既係為便利被告與林永
    球聯絡之用途，被告竟又對於林永球係在何處、何時還車等
    情均毫無所悉等過程觀之，顯見被告前開所辯，至與常情相
    違，非可輕信。且觀諸卷附前開行動電話自九十六年九月十
    五日起迄同年月三十日止之通聯紀錄（見偵查卷十九至二六
    頁），可知前開行動電話於前開期間中，不論係被告陳稱將
    前開小貨車借予林永球前、後乃至林永球借用前開小貨車之
    約四天期間中，前開行動電話有至為多次且頻繁均以位於新
    竹縣北埔鄉○○街一○七號四之基地臺發話或受話之情事，
    衡情被告倘果真將前開行動電話交予林永球以利林永球與其
    聯絡，且林永球借用前開小貨車期間中被告不知林永球係在
    何處，乃至林永球何時還車被告亦毫無所悉等情屬實，前開
    行動電話自九十六年九月十五日起迄同年月三十日止之期間
    中，豈有次數頻繁的均仍在同一地址之基地臺發話或受話之
    理？由此益見被告陳稱將前開小貨車借予林永球，且林永球
    借用前開小貨車期間併將前開行動電話交予林永球以利林永
    球與其聯絡等語，係屬飾卸之虛詞，不足採信。
  (五)綜上所述，被告前開所辯，顯係事後卸責之詞，不足採信。
    是本案事證明確，被告前揭竊盜犯行，至堪認定，應依法論
    科。
三、核被告所為，係犯刑法第三百二十條第一項之竊盜罪。被告
    、共犯林永球間就前揭竊盜犯行，有犯意聯絡及行為分擔，
    為共同正犯。另被告前因甲○○贓物案件，經臺灣新竹地方
    法院以九十年度易字第八○八號判處有期徒刑三月確定，復
    因施用第一、二級毒品案件，經同法院以九十一年度訴字第
    一○四號各判處有期徒刑八月、六月，定執行刑為有期徒刑
    一年確定，再因竊盜、恐嚇等案件，經同法院以九十一年度
    易字第六四○號各判處有期徒刑一年二月、十月，定應執行
    刑一年十月確定，嗣經同法院以九十六年度聲減字第二六二
    號裁定予以減刑後定其應執行刑為有期徒刑一年六月又十五
    日確定，甫於九十六年七月十六日縮刑期滿執行完畢等情，
    有臺灣高等法院被告前案紀錄表附卷可稽，其於五年以內故
    意再犯本案有期徒刑以上之罪，應依刑法第四十七條第一項
    規定，論以累犯，並加重其刑。爰審酌被告前有贓物、竊盜
    、違反毒品危害防制條例及恐嚇等刑事犯罪紀錄，有如前述
    ，堪認其素行非佳，其竟仍不知悛悔警惕，履蹈前愆，不思
    以正當方法賺取財物，為貪取不法利益，擅自竊取他人財物
    圖不勞而獲，犯罪動機、目的均非良善，危害社會治安秩序
    情節非輕，再兼衡及被告犯後仍飾詞卸責、未具悔意、迄未
    與被害人達成和解並賠償損害，暨被告之智識程度、犯罪手
    段、竊得財物價值尚非甚鉅等一切情狀，量處如主文所示之
    刑，以示懲儆。至被告用以供本案竊盜犯行所用之前開不詳
    器物，未據扣案、形體不明，無證據證明係屬違禁物或係被
    告、共犯林永球或所有之物，自無從宣告沒收，附此敘明。
據上論斷，應依刑事訴訟法第二百九十九條第一項前段，刑法第
二十八條、第三百二十條第一項、第四十七條第一項、第四十一
條第一項前段，刑法施行法第一條之一第一項、第二項前段，遷
判決如主文。
中    華    民    國    97    年    5     月    30    日
                  刑事第九庭    法  官  何世全
上正本證明與原本無異。
如不服本判決，應於收送達後十日內向本院提出上訴書狀（應敘
述具體理由並附繕本）。
上訴書狀如未敘述理由，應於上訴期間屆滿後二十日內補提理由
書於本院。
                                書記官  童洪芳美
中    華    民    國    97    年    5     月    30    日
附錄論罪科刑法條：
刑法第三百二十條第一項
意圖為自己或第三人不法之所有，而竊取他人之動產者，為竊盜
罪，處五年以下有期徒刑、拘役或五百元以下罰金。


司法院資訊處製作；財團法人民間司法改革基金會備份。
